臺灣高等法院臺中分院刑事判決　　　　100年度上易字第563號
上　訴　人　臺灣南投地方法院檢察署檢察官
被　　　告　陳俊榮
上列上訴人因被告贓物案件，不服臺灣南投地方法院99年度易字
第571號中華民國100年3月7日第一審判決（起訴案號：臺灣南投
地方法院檢察署99年度偵緝字第61號），提起上訴，本院判決如
下：
    主    文
上訴駁回。
    理    由
一、按依刑事訴訟法第350條、第361條、第362條、第367條規定
    ，不服地方法院之第一審判決而上訴者，須提出上訴書狀，
    並應敘述具體理由，為上訴必備之程式；其所提出之書狀未
    敘述上訴理由，或僅曾以言詞陳述上訴理由者，均應於上訴
    期間屆滿後20日內補提理由書於第一審法院。第一審法院經
    形式審查，認逾期未補提上訴理由者，應定期間先命補正；
    逾期未補正者，為上訴不合法律上之程式，應以裁定駁回。
    倘已提出上訴理由，但所提非屬具體理由者，則由第二審法
    院以上訴不合法律上之程式，判決駁回。而所謂具體理由，
    必係依據卷內既有訴訟資料或提出新事證，指摘或表明第一
    審判決有何採證認事、用法或量刑等足以影響判決本旨之不
    當或違法，而構成應予撤銷之具體事由，始克當之（例如：
    依憑證據法則具體指出所採證據何以不具證據能力，或依憑
    卷證資料，明確指出所為證據證明力之判斷如何違背經驗、
    論理法則）；倘僅泛言原判決認定事實錯誤、違背法令、量
    刑失之過重或輕縱，而未依上揭意旨指出具體事由，或形式
    上雖已指出具體事由，然該事由縱使屬實，亦不足以認為原
    判決有何不當或違法者（例如：對不具有調查必要性之證據
    ，法院未依聲請調查亦未說明理由，或援用證據不當，但除
    去該證據仍應為同一事實之認定），皆難謂係具體理由，俾
    與第二審上訴制度旨在請求第二審法院撤銷、變更第一審不
    當或違法之判決，以實現個案救濟之立法目的相契合，並節
    制濫行上訴（最高法院97年度臺上字第892號刑事判決意旨
    參照）。
二、上訴人即臺灣南投地方法院檢察署檢察官不服原審判決提起
    上訴，其上訴理由略謂：(一)系爭序號000000000000000號手
    機為贓物等情，此為原審判決所是認（原審判決理由第3頁
    所示），此先予明。再依上開手機失竊後，以手機序號調閱
    通聯，於民國98年6月25日間，該手機係插有門號000000000
    0號SIM卡，此有該通聯調閱查詢單在卷可憑，足見手機係由
    使用門號0000000000號之人收受。(二)又上開門號申請人為梁
    永益，其於偵查中證稱：「因他（被告陳俊榮）說不能辦有
    月租費的，他的身分證丟掉沒有補辦，所以沒辦法辦行動電
    話，他沒有手機，我就拿我中古的手機再辦一支門號給他使
    用。他那時候說他說他是要自己用的。」等語。梁永益受被
    告陳俊榮之託，於98年5月14日申辦上開門號之後，當日即
    連同上開手機，赴南投縣埔里鎮○○○路被告陳俊榮租屋處
    交予陳俊榮等情，亦為原審判決所是認。按手機及SIM卡均
    有高度屬人性，被告不能推諉不知，被告明知此來路不明之
    手機，仍予收受使用，堪認其有贓物之故意。至於被告所辯
    稱「蔡金榮」之人，如上所述，手機及SIM卡均有高度屬人
    性，而該真實姓名不詳自稱「蔡金榮」之人，被告均無提供
    其年籍及聯絡方式俾供查證，此顯係事後卸責之詞，不足採
    信。綜上所述，原判決認事用法尚嫌未洽，爰請將原判決撤
    銷，更為適當合法之判決等語。
三、惟按採證認事本屬事實審法院之職權，證人供述是否真實可
    信，事實審法院得依證據法則，本於自由心證予以斟酌，作
    合理之比較，定其取捨，判決內若已論敘其何以作此判斷之
    心證理由，且所為取捨判斷不違背經驗法則或論理法則，即
    不生判決違背法令之問題。經本院形式審查，本件原判決認
    定被告陳俊榮被訴收受贓物之犯行屬不能證明，而為無罪之
    諭知，已敘明被害人鄒奇竺所有之序號000000000000000號
    行動電話手機固於98年5月8日失竊，其後並經人於98年6月
    25 日持前由被告陳俊榮委託證人梁永益於98年5月14日所申
    辦之0000000000號SIM卡插入該失竊手機內使用，惟據被告
    陳俊榮於偵查中辯稱：係友人「蔡金榮」拜託伊辦一張門號
    之SIM卡，伊因故亦無法辦理，遂請梁永益幫忙，而在梁永
    益將該SIM卡交與伊後，伊就馬上交給「蔡金榮」等語，而
    證人梁永益於偵查、審理中均證稱：伊將該SIM卡交給被告
    陳俊榮，被告陳俊榮再交給「蔡金榮」，當時伊有在場等語
    （參見偵卷第54頁、原審卷第50頁），顯見被告陳俊榮所辯
    非虛等情，其所為論敘並無違背經驗法則或論理法則情事。
    而檢察官上訴意旨所指之系爭序號000000000000000號手機
    為贓物及上開手機失竊後之手機序號通聯紀錄等證據資料，
    均僅能證明該失竊手機事後遭他人使用，但無法證明係被告
    陳俊榮在使用。且上訴意旨忽略證人梁永益於偵審中已證稱
    上開SIM卡於申辦後交給被告陳俊榮，被告陳俊榮再交給「
    蔡金榮」，當時伊有在場等情，而僅以證人梁永益證稱上開
    SIM卡於申辦後交給被告陳俊榮等語，即直接推認上開失竊
    手機為被告陳俊榮所收受使用，顯過於率斷。上訴意旨上開
    指摘不過係就卷內相同之證據資料，為不同之評價及推測，
    並未指出原審判決之採證有何悖於證據法則、經驗法則或論
    理法則之具體違誤情形，尚難認已構成應予撤銷之具體事由
    ，其上訴顯然違背法律上之程式，應予駁回，並不經言詞辯
    論為之。
據上論斷，應依刑事訴訟法第367條前段、第372條，判決如主文
。
中    華    民    國   100    年    5     月    2     日
            刑事第五庭  審判長法  官  趙  春  碧
                              法  官  林  宜  民
                              法  官  賴  恭  利
上列正本證明與原本無異。
不得上訴。
                              書記官  林  育  萱
中    華    民    國   100    年    5     月    2     日